【裁判字號】    91,訴,1255
【裁判日期】    920507
【裁判案由】    偽造文書等
【裁判全文】
臺灣彰化地方法院刑事判決                        九十一年度訴字第一二五五號
    公  訴  人  臺灣彰化地方法院檢察署檢察官
    被      告  甲○○
    選任辯護人  楊振芳律師
右列被告因偽造文書等案件，經檢察官提起公訴（八十九年度偵字第二九一一號），
本院判決如左：
    主  文
甲○○行使偽造私文書，足以生損害於公眾及他人，處有期徒刑陸月，如易科罰金以
佰元折算壹日。
    事  實
一、甲○○於民國八十七年十二月底某日，透過丁○○（有贓物之前科）之介紹，在
    彰化縣大村鄉美港村丁○○所經營之四維汽車廠處，以台幣（下同）十二萬元之
    代價向乙○○購得車牌號碼ＰＣ─三九一九號自用小客車（該車係丙○○所有，
    引擎號碼原係4G92D01091號，於八十七年十二月十九日，在台中市○○區○○街
    三０巷口遭竊）及另一部業已火燒車而車牌號碼ＵＫ─五一一五號之自小客車，
    於後幾天亦約係八十七年十二月底，甲○○在彰化縣大村鄉美港村其所經營之文
    發汽車廠內，先將前開ＰＣ─三九一九號自小客車之引擎號碼磨平，再將車牌號
    碼ＵＫ─五一一五號自用小客車上4G92D010547號引擎號碼鐵片切割下來，粘貼
    偽造於前揭丙○○所有之自用小客車引擎上，並改懸掛ＵＫ─五一一五號車牌，
    據以行使，而於八十八年一月某日向監理機關辦理過戶，而登記為其父張火旺（
    另為不起訴處分）所有，供張火旺使用，足以生損害於丙○○及公路監理機關管
    理汽車車籍之正確性。嗣於八十九年三月六日二十二時四十分許，在彰化縣大村
    鄉○○村○○街五一號其住處前，為警循線查，並扣得前揭經變造引擎號碼之自
    用小客車一輛。
二、案經彰化縣警察局移送台灣彰化地方法院檢察署檢察官偵查起訴。
    理  由
一、右揭事實，業據被告甲○○於警訊、偵查時及本院審理中，供承在卷，並有扣案
    之切割引擎號碼鐵片、照片、汽車車籍資料、贓物認領保管單、車輛車牌失竊作
    業查獲車輛認可資料附卷可憑，且車牌號碼ＰＣ─三九一九號自小客車原確係丙○○所有而後受竊及查供之車輛確過戶於張火旺並供伊使用等情，分據丙○○及
    張火旺供稱明確，是被告之自白與事實相符，堪予採信。本件罪證明確，被告之
    犯行，足以認定。
二、核被告所為，係犯刑法第二百十六條、第二百十條之行使偽造私文書罪。被告偽
    造私文書之低度行為，亦為其進而行使之高度行為所吸收，不另論罪。爰審酌被
    告犯罪之動機、目的、手段、所生危害及犯罪後坦承犯行之態度等一切情狀，量
    處如主文所示之刑，以示懲儆。
三、公訴意旨另以被告甲○○意圖為自己不法之所有，於八十七年十二月十九日十三
    時許，在台中市○○區○○街三０巷巷口，竊取丙○○所有車牌號碼ＰＣ─三九
    一九號自用小客車一輛（引擎號碼原係4G92D01091號），得手後，再為前開偽造
    文書變更引擎號碼之犯行，因認被告另涉有竊盜罪嫌云云。經查：被告失堅決否
    認涉有前開竊盜犯行，並辯稱：上開車牌號碼ＰＣ─三九一九號自小客車係向透
    過丁○○之介紹向乙○○所購買，伊實無為竊盜行為等語。惟公訴人係以丁○○
    、乙○○否認出賣ＰＣ─三九一九號自小客車為據，認被告涉有前開竊盜犯行。
    但因乙○○、丁○○二人若據實以陳，可能涉有竊盜或贓物罪嫌，故實難伊二人
    確實以答。再者乙○○於警訊及偵查中一度陳稱被告係向丁○○購買火燒車之車
    輛（即ＵＫ─五一一五號自小客車）；而丁○○則言被告係向乙○○購買。顯見
    其二人對與已有關事項，係採迴避捏詞之舉。再者，丁○○於警訊中指被告甲○○係自行開貨車前來搬運回去；而嗣於本院審理中，則改稱被告係以堆高機ＵＫ
    ─五一一五號自小客車運走。前後不一，是以證詞，欲入被告於罪，恐係不妥。
    另ＵＫ─五一一五號自小客車係一引擎火燒車之幾近廢車，若未連同其他車輛購
    買，常人焉有以數萬元對之購買之理。是綜上，被告否認竊盜犯行，應可採信。
    此部分原應為無罪之諭知，惟公訴人認此部分與前開有罪部分，有裁判上一罪之
    關係，故勿庸為無罪之諭知。
四、至被告是否另涉有故買贓物之犯行，應由公訴人究明。再者移送併案（八十九年
    偵字第一九九０號）部分與本件無裁判上一罪之關係，故併予退回。
據上論斷，應依刑事訴訟法第二百九十九條第一項前段，刑法第二百十六條、二百十
條、第四十一條第一項，罰金罰鍰提高標準例第二條，判決如主文。
本案經檢察官吳怡盈到庭執行職務。
中     華     民     國    九十二    年      五      月      七        日
                                   台灣彰化地方法院刑事第一庭
                                       法      官  洪  志  賢
右正本證明與原本無異。
如不服本判決，應於判決送達後十日內，向本院提出上訴狀（須附繕本）。
告訴人或被害人對於判決如有不服具備理由請求檢察官上訴者，其上訴期間之計算係
以檢察官收受判決正本之日期為準。
                                       法院書記官  洪  年  慶
中     華     民     國    九十二    年      五      月     十四       日
刑法第二百十六條
行使第二百十條至第二百十五條之文書者，依偽造、變造文書或登載不實事項或使登
載不實事項之規定處斷。
刑法第二百十條
偽造、變造私文書，足以生損害於公眾或他人者，處五年以下有期徒刑。
刑法第二百十條
偽造、變造私文書，足以生損害於公眾或他人者，處五年以下有期徒刑。


司法院資訊處製作；財團法人民間司法改革基金會備份。
